臺灣臺中地方法院刑事裁定
111年度聲字第50號
聲  請  人  臺灣臺中地方檢察署檢察官
受  刑  人  洪翊宸




上列聲請人因受刑人數罪併罰有二裁判以上，聲請定其應執行之
刑（110年度執字第13978號、110年度執聲字第3140號），本院
裁定如下：
    主    文
洪翊宸所犯如附表所示各罪所處之刑，徒刑部分應執行有期徒刑
壹年玖月。
    理    由
一、聲請意旨略以：受刑人洪翊宸犯數罪，先後經判決確定如附
    表，應依刑法第53條、第51條第5款，定應執行之刑，爰依
    刑事訴訟法第477條第1項規定聲請裁定。
二、按裁判確定前犯數罪者，併合處罰之。但有下列情形之一者
    ，不在此限：一、得易科罰金之罪與不得易科罰金之罪。二
    、得易科罰金之罪與不得易服社會勞動之罪。三、得易服社
    會勞動之罪與不得易科罰金之罪。四、得易服社會勞動之罪
    與不得易服社會勞動之罪。前項但書情形，受刑人請求檢察
    官聲請定應執行刑者，依第51條規定定之；數罪併罰，分別
    宣告其罪之刑，依下列各款定其應執行者：五、宣告多數有
    期徒刑者，於各刑中之最長期以上，各刑合併之刑期以下，
    定其刑期。但不得逾30年；依刑法第53條及第54條應依刑法
    第51條第5款至第7款之規定，定其應執行刑者，由該案犯罪
    事實最後判決之法院之檢察官，聲請該法院裁定之，刑法第
    50條、第51條第5款及刑事訴訟法第477條第1項分別定有明
    文。次按有二裁判以上，經定其執行刑後，又與其他裁判併
    合而更定其執行刑者，前定之執行刑當然失效，仍應以原來
    宣告之數個刑罰計算，而不以當時該數罪所定應執行刑為計
    算基準；然上開更定之應執行刑，不應比前定之應執行刑加
    計其他裁判所處刑期後為重，否則即與法律秩序理念及法律
    目的之內部界限有違，難認適法，此有最高法院93年度台非
    字第192號判決意旨可資參照。
三、查本件受刑人洪翊宸因犯如附表編號1至4所示之罪，經判處
    如附表編號1至4所示之刑，並確定在案，有該案件之判決書
    及臺灣高等法院被告前案紀錄表在卷可按。受刑人前於民國
    110年12月17日請求臺灣臺中地方檢察署檢察官依刑法第53
    條、第51條第5款規定，定應執行刑，有受刑人請求並簽名
    之臺灣臺中地方檢察署「刑法第50條第1項但書案件是否請
    求定應執行刑調查表」1紙附於執行卷可稽。是聲請人認應
    依刑法第51條第5款之規定，定應執行之刑，本院審核認為
    本件聲請與首揭法條規定尚無不合，應予准許。再受刑人所
    犯如附表編號1至2所示之罪，關於有期徒刑部分，固前經臺
    灣高等法院臺中分院110年度聲字第1334號裁定定應執行有
    期徒刑6月，惟受刑人既有附表編號1至4所示之罪應合併定
    執行刑，則前定之應執行刑即當然失效，本院自可更定該等
    罪責之應執行刑。然依上開說明，本院定其應執行刑，不得
    逾越刑法第51條第5款所定法律之外部界限，亦應受內部界
    限，即不得重於有期徒刑1年11月（計算式為：附表編號1至
    2所示罪曾定應執行刑有期徒刑6月，加計附表編號3、4所示
    之罪，共為有期徒刑1年11月）。準此，審酌受刑人所犯如
    附表所載之罪，分別為不能安全駕駛致交通危險罪、違反洗
    錢防制法、詐欺，考量各該犯罪之罪質、行為態樣、次數、
    侵害法益及危害程度、犯罪時間等因素，斟酌受刑人所犯上
    開各罪責任非難重複程度，兼顧其所犯數罪反應出之人格特
    性及犯罪傾向、施以矯正之必要性、日後復歸社會更生，以
    及受刑人就本件定應執行刑陳述之意見（見本院卷第31頁）
    等情狀，就徒刑部分定其應執行如主文所示之刑。至於受刑
    人所犯如附表編號1、3所示案件，原得易科罰金，然與其所
    犯不得易科罰金之如附表編號2、4所示案件併合處罰之結果
    ，自不得併諭知易科罰金之折算標準；另附表編號1、2所示
    之罪所處併科罰金部分，則不在本件定刑範圍內，併此敘明
    。
據上論斷，應依刑事訴訟法第477條第1項，刑法第53條、第50條
第2項、第51條第5款，裁定如主文。　　
中　　華　　民　　國　　111 　年　　1 　　月　 25 　　日
                  刑事第十一庭  法  官  蔡汎沂
以上正本證明與原本無異。
如不服本裁定，應於收受送達後5日內向本院提出抗告狀。（應
附繕本）
　　　　　　　　　　　　　　　　書記官   黃筠婷
中　　華　　民　　國　　111 　年　　1 　　月　　25　　日
附表：受刑人定應執行刑案件一覽表　　　
編      號  1 2 3 罪      名  不能安全駕駛致交通危險罪 洗錢防制法 詐欺 宣  告  刑  有期徒刑2月，如易科罰金以新臺幣1000元折算一日（另併科罰金新臺幣20000元）。 有期徒刑5月（另併科罰金新臺幣10000元）。 有期徒刑3月，如易科罰金以新臺幣1000元折算一日。 犯 罪 日 期  108年4月1日 107年8月間某日 107年10月3日前某時 偵查(自訴)  機關年度 案號  臺中地方檢察署108年度速偵字第1749號 臺中地方檢察署107年度偵字第30240號 臺中地方檢察署108年度偵字第20013號等  最後 事實審 法院 臺灣臺中地方法院 臺灣高等法院臺中分院 臺灣臺中地方法院  案 號 108年度中交簡字第991號 109年度金上訴字第2281號 110年度金訴字第74號  判 決日期 108年4月25日 110年2月2日 110年8月24日  確定 判決 法 院 臺灣臺中地方法院 臺灣高等法院臺中分院 臺灣臺中地方法院  案 號 108年度中交簡字第991號 109年度金上訴字第2281號 110年度金訴字第74號  判決確定日期 108年5月13日 110年3月11日 110年10月19日 備       註  臺中地方檢察署108年度執字第7824號【編號1至2有期徒刑部分經臺灣高等法院臺中分院110年度聲字第1334號裁定定應執行有期徒刑6月】 臺中地方檢察署110年度執字第5164號【編號1至2有期徒刑部分經臺灣高等法院臺中分院110年度聲字第1334號裁定定應執行有期徒刑6月】 臺中地方檢察署110年度執字第12748號 

編號  4 以下空白  罪名  詐欺   宣  告  刑  有期徒刑1年2月   犯 罪 日 期  107年12月間某日   偵查(自訴)  機關年度 案號  臺中地方檢察署110年度偵字第3619號    最後 事實審 法院 臺灣臺中地方法院    案號 110年度金訴字第413號    判決 日期 110年9月29日    確定 判決 法院 臺灣臺中地方法院    案號 110年度金訴字第413號    判決確定日期 110年10月26日   備       註  臺中地方檢察署110年度執字第13978號